【裁判字號】    99,交聲,185
【裁判日期】    990204
【裁判案由】    違反道路交通管理處罰條例聲明異議
【裁判全文】
臺灣臺北地方法院交通事件裁定         99年度交聲字第185號
原處分機關  臺北市交通事件裁決所
異  議  人
即受處分人  甲○○
                    號4樓
上列異議人即受處分人因違反道路交通管理處罰條例案件，對於
臺北市交通事件裁決所99年1月26日所為之處分（原處分案號：
北市裁罰字第裁22-A01YMB110號），聲明異議，本院裁定如下：
    主  文
異議駁回。
    理  由
一、異議意旨係以：異議人即受處分人甲○○於民國98年12月2
    日下午6時6分許之下班尖峰時間，自臺北101大樓停車場市
    ○路出口駕駛車號2679-KK號自小客車出來，因當日世貿舉
    行電腦展，交通嚴重打結，也沒有交警或義警在路口指揮，
    如在停車場出口等待併入內線道必定擋住直行車輛，而且內
    線車道也不動，只好繼續前進，根本沒有機會併入最內側車
    道，且該路段未設左轉專用道云云。
二、按汽車行駛至交岔路口，其行進、轉彎，應依下列規定：
    ...左轉彎時，應距交岔路口30公尺前顯示方向燈或手勢，
    換入內側車道或左轉車道，行至交岔路口中心處左轉，並不
    得占用來車道搶先左轉，道路交通安全規則第102條第1項第
    5款定有明文。次按汽車駕駛人轉彎時，有下列情形之一者
    ，處新臺幣（下同）600元以上1800元以下罰鍰：....四、
    在多車道右轉彎，不先駛入外側車道，或多車道左轉彎，不
    先駛入內側車道；又汽車駕駛人有第48條情形之一者,記違
    規點數一點,道路交通管理處罰條例第48條第1項第4款、第
    63條第1項第1款亦分別定有明文。
三、經查：異議人並不爭執於前揭時地，沿市府路之非內側車道
    左轉至松壽路之情，此情亦與臺北市政府警察局信義分局99
    年1月7日北市警信分交字第09835840000號函覆以：「...98
    年12月2日18時6分許，發現2679-KK號租賃小客車，行經本
    市○○路口與市○路路口時，自中間第二車道左轉彎（南往
    西方向）」等情相符，堪認異議人確有於松壽路口與市○路
    路口左轉彎時，未先駛入內側車道即行左轉之違規事實明確
    。至其所辯因當地交通路況之故而無法切入內側車道云云，
    僅係違規之動機而已，其本得先直行通過該路口後，在得迴
    轉之路口迴轉行駛或另覓行車路線，故自不能以此阻卻其違
    規行為之違法性，而資為免罰理由。末以，異議人係於99年
    1月26日始到案聽候裁決，逾通知單所裁應到案日之98年12
    月17日在30日內，本件經原處分機依道路交通管理處罰條例
    第48條第1項第4款、第63條第1項第1款、違反道路交通管理
    事件統一裁罰基準及處理細則、暨違反道路交通管理事件統
    一裁罰標準表之規定，裁罰1,000元，並記違規點數1點，認
    事用法均無不當，裁罰額度亦妥適，異議人聲明異議，於法
    無據，應予駁回。
四、據上論斷，應依道路交通案件處理辦法第19條，裁定如主
    文。
中    華    民    國    99    年    2     月    4     日
                  交通法庭法  官  林瑋桓
以上正本證明與原本無異
如不服本裁定應於送達後5日內向本院提出抗告狀
                          書記官  鄭伊芸
中    華    民    國    99    年    2     月    4     日

司法院資訊處製作；財團法人民間司法改革基金會備份。
